臺灣高等法院刑事裁定
111年度聲字第1347號
聲 請 人即
再審聲請人  謝清彥



上列聲請人即再審聲請人因妨害名譽聲請再審案件（本院111年
度聲再字第114號），聲請交付法庭光碟，本院裁定如下：
    主  文
聲請人於繳付相關費用後，准予轉拷交付本院111年度聲再字第1
14號案件於民國111年3月28日上午10時訊問之法庭錄音光碟，並
禁止聲請人再行轉拷利用。
    理  由
一、聲請意旨略以：聲請人即再審聲請人謝清彥（下稱聲請人）
    因訴訟聲請本院111年度聲再字第114號一案於民國111年3月
    28日之開庭錄音複本1份等語。
二、按法院組織法第90條之1第1項前段規定：「當事人及依法得
    聲請閱覽卷宗之人，因主張或維護其法律上利益，得於開庭
    翌日起至裁判確定後六個月內，繳納費用聲請法院許可交付
    法庭錄音或錄影內容。」；又司法院訂頒之「法庭錄音錄影
    及其利用保存辦法」第8條規定：「(第1項)當事人及依法得
    聲請閱覽卷宗之人，因主張或維護其法律上利益，聲請交付
    法庭錄音或錄影內容時，應敘明理由，由法院為許可與否之
    裁定。(第2項)法院受理前項聲請，如認符合聲請人要件，
    並在聲請期間內提出，且就所主張或維護法律上之利益已敘
    明者，除法令另有排除規定外，應予許可。(第3項)第一項
    聲請經法院裁定許可者，每張光碟應繳納費用新臺幣五十元
    。(第4項)持有第一項法庭錄音、錄影內容之人，就取得之
    錄音、錄影內容，不得散布、公開播送，或為非正當目的使
    用」。再依法院辦理聲請交付法庭錄音錄影內容應行注意事
    項第3點前段規定：「交付法庭錄音、錄影內容之聲請案（
    事）件，應由錄音、錄影之法院裁定之」，同注意事項第6
    點規定：「法院就許可交付之法庭錄音、錄影內容，應為適
    當之加密措施，並得為禁止轉拷之限制利用措施」。
三、查，本件聲請人聲請交付本院111年度聲再字第114號案件於
    111年3月28日上午10時訊問之法庭錄音內容，稱係因訴訟之
    故，經核尚非與其法律上利益無關，而其聲請並無依法令規
    定得不予許可或應予限制交付內容之情形，是其聲請為有理
    由，爰裁定其於繳納相關費用後，准予轉拷交付上開法庭錄
    音光碟，另依法院辦理聲請交付法庭錄音錄影內容應行注意
    事項第6點之規定，禁止聲請人再行轉拷利用。
據上論斷，應依刑事訴訟法第220條，裁定如主文。 
中　　華　　民　　國　　111 　年　　5 　　月　　30　　日
                  刑事第二十二庭審判長法　官  王美玲 
                                      法　官  葉韋廷
                                      法　官  陳銘壎
以上正本證明與原本無異。
本件不得抗告。
                                      書記官  吳思葦
中　　華　　民　　國　　111 　年　　5 　　月　　30　　日